臺灣高等法院刑事裁定　　　　　　　　 96年度毒抗字第195號
抗　告　人
即　被　告　甲○○
　　　　　　　　　　　7樓
上列抗告人因毒品危害防制條例案件，不服臺灣臺北地方法院96
年度毒聲字第325號，民國96年5月10日裁定（聲請案號：臺灣臺
北地方法院檢察署96年度聲觀字第259號），提起抗告，本院裁
定如下：
    主  文
抗告駁回。
    理  由
一、按海洛因為毒品危害防制條例第2條第2項第1款所列之第一
    級毒品，而犯該條例第10條第1項之施用第一級毒品罪者，
    檢察官應聲請法院裁定，令被告入勒戒處所觀察、勒戒，其
    期間不得逾2月，同條例第20條第1項定有明文。依前項規定
    為觀察、勒戒或強制戒治執行完畢釋放後，5年後再犯第10
    條之罪者，適用前項規定，同條例第20條第3項亦有明文。
二、檢察官聲請意旨略以：被告甲○○基於施用第一級毒品海洛
    因之犯意，於民國96年3月31日中午1時許，在停放在臺北市
    文山區○○街之車牌號碼419—ＣＺ號計程車內，以注射針
    筒施打方式，施用第一級毒品海洛因1次，嗣於同日下午7時
    30分許，在臺北市○○區○○街30號前為警查獲，爰依毒品
    危害防制條例第20條第1項規定，聲請裁定將被告送勒戒處
    所觀察、勒戒等語。原裁定以被告甲○○於前揭時地施用第
    一級毒品海洛因之犯行，業據被告於警詢及偵查中均坦承不
    諱，而被告於前揭時地為警採集之尿液經送臺灣尖端先進生
    技醫藥股份有限公司以酵素免疫分析法及氣相層析質譜儀鑑
    定結果，確呈嗎啡陽性反應，此有該公司濫用藥物檢驗報告
    及臺北市政府警察局偵辦毒品案件尿液檢體委驗單各1紙附
    卷可參，且此雙重檢驗方法作藥物及其代謝產物之定性及定
    量分析，幾乎不會有偽陽性反應，亦即如尿液中未含有煙毒
    之反應者，即不可能產生因藥物所引起之偽陽性反應（參見
    行政院國軍退除役官兵輔導委員會榮民總醫院83年4月7日（
    83）北總內字第03039號函）。又施用海洛因後，在人體內
    將迅速水解成6-monoacetylmorphine，轉變成嗎啡，再循嗎
    啡之代謝途徑排出體外，此亦有行政院衛生署藥物食品檢驗
    局81年5月9日（81）藥檢壹字第006431號函可憑，足見施用
    海洛因之人，其尿液可檢出嗎啡成分。綜上所述，堪信被告
    前揭自白應與事實相符，揆諸前揭規定，原審令入勒戒處所
    觀察、勒戒，核無不合。
三、抗告意旨略以：抗告人承認有施用第一級毒品海洛因之事實
    ，惟收受臺灣臺北地方法院96年度毒聲字第325號裁定同時
    ，亦收到檢察官執行觀察、勒戒之刑事傳票，距執行日僅有
    4天，對於被告實為緊迫，因被告已自行戒治，希能延期六
    月初執行或免予執行云云，查原審綜合事證，裁定被告令入
    勒戒處所觀察、勒戒，並無不合，抗告意旨乃檢察官執行之
    問題，應依法向檢察官聲請或對其執行聲明異議，本件抗告
    為無理由，應予駁回。
四、據上論斷，應依刑事訴訟法第412條，裁定如主文。
中　　華　　民　　國　　96　　年　　6 　　月　　22　　日
　　　　　　　　　刑事第十八庭審判長法　官  溫耀源
      　　　　　　　　　　　　　　　法  官  陳健順
　　　      　　　　　　　　　　　　法  官  邱同印
以上正本證明與原本無異。
不得再抗告。
                                    書記官  莊昭樹
中　　華　　民　　國　　96　　年　　6 　　月　　22　　日
